【裁判字號】    99,聲,248
【裁判日期】    990902
【裁判案由】    停止執行
【裁判全文】
臺灣臺北地方法院民事裁定               99年度聲字第248號
    聲  請  人  乙○○
                甲○○
    共      同
    相  對  人  丙○○
上列當事人間第三人異議之訴事件，聲請人聲請停止執行，本院
裁定如下：
    主  文
聲請人供擔保新臺幣壹佰陸拾貳萬伍仟元後，本院九十八年度司
執字第六二二九五號損害賠償強制執行事件，關於坐落於臺北市
○○區○○段二小段三八八號地號土地上建物，即門牌號碼臺北
市○○街五十七巷八號(含共同使用部分建號二二五三、二二五
五之持分)之強制執行程序，於本院九十九年度訴字第三七七四
號第三人異議之訴事件判決確定前應暫予停止。
    理  由
一、按有回復原狀之聲請，或提起再審或異議之訴，或對於和解
    為繼續審判之請求，或提起宣告調解無效之訴、撤銷調解之
    訴，或對於許可強制執行之裁定提起抗告時，法院因必要情
    形或依聲請定相當並確實之擔保，得為停止強制執行之裁定
    ，強制執行法第18條第2項定有明文。又法院依強制執行法
    第18條第2項規定擔保金額而准許停止強制執行之裁定者，
    該項擔保係備供債權人因停止執行所受損害之賠償，其數額
    應依標的物停止執行後，債權人未能即時受償或利用該標的
    物所受之損害額，或其因另供擔保強制執行所受之損害額定
    之，非以標的物之價值或其債權額為依據，最高法院91年度
    台抗字第429號裁定意旨可資參照。
二、查本件相對人即債權人係執本院民國97年4月13日核發北院
    隆94執申字第49714號債權憑證(本案執行名義為最高法院94
    年度台上字第2164號民事判決正本、台灣高等法院93年度重
    上字第426號民事判決正本、本院92年度重訴字第1462號民
    事判決正本)為執行名義聲請強制執行，其對第三人坡心商
    業股份有限公司之債權總額為新臺幣(下同)00000000元，而
    本院民事執行處於98年7月20日受理後即於同年8月4日核發
    北院隆98司執申字第62295號函，囑託臺北市大安地政事務
    所辦理不動產之查封登記(聲請人主張所有坐落於臺北市○
    ○區○○段二小段388號地號土地上建物，即門牌號碼台北
    市○○區○○街57巷8號，含共同使用部分2253號建號之持
    分，即停車位編號39、40號，及共同使用部分2255號建號之
    持分)，又聲請人請求排除強制執行標的物依據本院拍賣公
    告上記載之最低拍賣價格為650萬元，業經本院調閱98年度
    司執字第62295號損害賠償強制執行事件卷宗查核無誤後，
    認為如不停止執行時，聲請人恐受有無法回復之損害，應認
    聲請人之聲請為有理由，應予准許。本院審酌聲請人提起第
    三人異議之訴訴訟標的價額為650萬元，已逾150萬元，為得
    上訴第三審案件，參考各級法院辦案期限實施要點規定，第
    一、二、三審程序審判案件之期限分別為1年4個月、2年、1
    年，加上裁判送達、上訴、分案等期間，預估聲請人提起第
    三人異議之訴獲准停止執行因而致相對人之執行延宕之期間
    約為5年，是以相對人因停止執行未能受償上開債權總額所
    受損害為上開第三人異議之訴訴訟標的價額之法定遲延利息
    即0000000元(0000000元×5%×5年＝0000000元)，作為相對
    人因聲請人提起第三人異議之訴，因而停止執行致未能即時
    受償之損害額，茲裁定如主文所示。
三、依強制執行法第18條第2項，民事訴訟法第95條，裁定如主
    文。
中    華    民    國    99    年    9     月    2     日
                        民事第五庭  法  官   羅月君
以上正本係照原本作成。
如對本裁定抗告須於裁定送達後10日內向本院提出抗告狀。
中    華    民    國    99    年    9     月    2     日
                                    書記官   王文心

司法院資訊處製作；財團法人民間司法改革基金會備份。
